【裁判字號】    92,訴,326
【裁判日期】    920910
【裁判案由】    給付借款
【裁判全文】
臺灣基隆地方法院民事判決                          九十二年度訴字第三二六號
    原      告  保證責任基隆市第二信用合作社
    法定代理人  丙○○
    訴訟代理人  丁○○
    被      告  甲○○原名卓.
    兼  右一人  乙○○原名戴.
    訴訟代理人
右當事人間請求給付借款事件，本院判決如左：
    主    文
被告應連帶給付原告新臺幣肆拾萬零陸仟壹佰捌拾貳元，及自民國九十一年五月十七
日起至清償日止，按週年利率百分之十計算之利息，並自民國九十一年六月十八日起
至民國九十一年十二月十七日止，按週年利率百分之一，自民國九十一年十二月十八
日起至清償日止，按週年利率百分之二計算之違約金。
被告應連帶給付原告新臺幣捌拾伍萬陸仟伍佰玖拾陸元，及自民國九十一年五月二十
二日起至清償日止，按週年利率百分之九計算之利息，並自民國九十一年六月二十三
日起至民國九十一年十二月二十二日止，按週年利率百分之○點九，自民國九十一年
十二月二十三日起至清償日止，按週年利率百分之一點八計算之違約金。
訟費用由被告連帶負擔。
本判決得假執行。
    事    實
甲、原告方面：
一、聲明：求為判決如主文第一項、第二項所示。
二、陳述：
  (一)被告甲○○以被告乙○○為連帶保證人，分別於民國八十二年九月十七日、八十
    六年九月二十二日向原告借款新臺幣（下同）五十萬元、九十萬元，二筆借款約
    定借款期間均為十五年，並以每一個月為一期，分一百八十期按月平均攤還本息
    ，利息分別按原告基本放款利率週年利率百分之九加一碼及未加碼計算（即分別
    為週年利率百分之十、百分之九），嗣後隨原告之基本放款利率調整，如未按期
    攤還時，即喪失期限之利益，應一次全部清償，除按上開利率計算外，逾期償還
    在六個月以內者，按上開利率之百分之十，超過六個月者，就超過六個月部分，
    按上開利率之百分之二十計付違約金，立有借據二件為證。
  (二)詎被告甲○○二筆借款均僅付至八十七年九月該期止之本息，分別尚積欠原告本
    金四十萬七千九百九十元、八十七萬零二百五十七元，原告於八十八年四月二十
    三日將本金四十萬七千九百九十元部分，自八十七年九月十七日至八十八年三月
    十七日提計利息共二萬二百三十二元，本金八十七萬零二百五十七元部分自八十
    七年九月二十二日起至八十八年三月二十二日止提計利息共三萬八千八百四十元
    ，連同尚欠本金轉入催收款項帳，故本金與利息分別共計四十二萬八千二百二十
    二元、九十萬九千零九十七元。嗣被告於八十八年七月九日與原告訂立借款償還
    協議書，協議所積欠之二筆債務合計一百三十三萬七千三百十九元，准自協議完
    成日起，均分為二百四十期，第一期至第十二期只付利息不還本金，第十三期起
    償還本息，復再變更為均按期平均分攤本息。然被告甲○○未依借款償還協議書
    履行，二筆借款之本息分別繳至九十一年五月十六日、九十一年五月二十一日，
    尚欠如主文第一項、第二項所示之本金、利息暨違約金，屢經催討，均置之不理
    ，被告乙○○為連帶保證人，應負連帶清償之責，為此提起本件訴訟。
三、證據：提出中長期放款借據、借據、借款償還協議書影本各一件、催收款項放款
    分期攤還帳卡影本二件、放款（單筆授信）攤還及收息記錄查詢單二件。
乙、被告方面：
一、聲明與陳述：被告確實有欠這些錢，對原告請求沒有意見。
二、證據：未提出證據。
    理    由
一、按當事人於言詞辯論時為訴訟標的之捨棄或認諾者，應本於其捨棄或認諾為該當
    事人敗訴之判決，民事訴訟法第三百八十四條定有明文。所謂訴訟標的之認諾，
    係指被告就原告所主張之訴訟標的，向法院為肯定原告之訴之聲明（即承認原告
    之訴為有理由之陳述）。本件被告對原告前述請求逕予認諾，爰依民事訴訟法第
    三百八十四條之規定，本於被告之認諾為被告敗訴之判決。
二、次按本於被告認諾所為之判決，法院應依職權宣告假執行，為民事訴訟法第三百
    八十九條第一項第一款所明定。本件係本於被告認諾而為判決，應依前揭規定依
    職權宣告假執行。
據上論結，本件原告之訴為有理由，依民事訴訟法第八十五條第二項、第三百八十九
條第一項第一款，判決如主文。
（本件言詞辯論終結日期為九十二年八月二十七日）
中      華      民      國    九十二    年      九      月      十      日
~B臺灣基隆地方法院民事庭
~B    法      官  陳湘琳
右為正本係照原本作成。
對於本判決如有不服，須於判決送達後二十日內，向本院提出上訴書狀，上訴於臺灣
高等法院，並按他造當事人之人數附具繕本。
中      華      民      國    九十二    年      九      月      十      日
~B    法院書記官  許世賢


司法院資訊處製作；財團法人民間司法改革基金會備份。
